臺灣嘉義地方法院民事裁定
110年度朴簡聲字第12號
聲  請  人  蔡榮元  
相  對  人  梁明慧  

            楊清雄  

            楊清發  



            楊清富  

            楊勝平  

            陳光成  
            洪三榮  
上列當事人間請求分割共有物事件，聲請人聲請確定訴訟費用額
，本院裁定如下：    
    主  文
相對人應給付聲請人的訴訟費用額確定為如附表二「應負擔訴訟
費用額」欄所示的各該金額，及各從本裁定送達的隔日起到清償
日止，按照年息百分之5計算的利息。     
    理  由
一、按「法院未於訴訟費用之裁判確定其費用額者，第一審受訴
    法院於該裁判有執行力後，應依聲請以裁定確定之。…。依
    第一項確定之訴訟費用額，應於裁定送達之翌日起，加給按
    法定利率計算之利息。」民事訴訟法第91條第1項、第3項有
    明文規定。
二、本件是聲請人和相對人請求分割共有物事件，經本院109年
    度朴簡字第168號判決訴訟費用由兩造按判決附表所示訴訟
    費用負擔比例負擔，本件已於民國110年5月6日確定等情形
    ，已經本院依職權調取前述事件卷宗查明無誤。聲請人主張
    他因本案預納如計算書所載訴訟費用，有提出裁判費收據、
    地政規費徵收聯單可以證明。本院因此確定相對人應該負擔
    的訴訟費用額各如主文所示金額，並加給從本裁定送達的隔
    日日起至清償日止，按週年利率百分之5計算的利息。至於
    聲請人主張於民國109年4月8日支出地政規費140元部分，因
    為該費用是聲請人於本件訴訟事件起訴前自行聲請所繳納的
    規費，非屬本件訴訟程序中支出的訴訟費用，此部分不列入
    該件訴訟費用。另外，依民事訴訟法第77條之23第4項規定
    ，郵電送達費不另徵收，此等已非由當事人負擔之訴訟費用
    ，於法院確定訴訟費用額時，無須予以納入（司法院於96年
    1月8日院台廳民一字第0960000572號函可資參照）。所以聲
    請人主張寄送書狀的郵資，也不應納入訴訟費用的範圍計算
    ，併予敘明。　　
三、依照民事訴訟法第91條規定裁定如主文。
中　　華　　民　　國　　110 　年　　6 　　月　　29　　日
                  臺灣嘉義地方法院嘉義簡易庭
                                  法　官　吳芙蓉
以上為正本係照原本作成。
如不服本裁定，應於送達後10日內，向本院提出抗告狀並表明抗
告理由，如於本裁定宣示後送達前提起抗告者，應於裁定送達後
10日內補提抗告理由書（須附繕本）。 
中　　華　　民　　國　　110 　年　　6 　　月　　29　　日
 　 　　　　　　　　　　          書記官  葉芳如
附表一：
編號 項目 金額(新臺幣) 備註 1 第一審裁判費 3,310元 聲請人於109年4月29日預納 2 地政規費 120元 聲請人於109年4月21日預納 3 土地勘查複丈費 500元 聲請人於109年5月20日預納 4 戶政規費 75元 聲請人於109年7月30日預納 5 地籍圖謄本、土地勘查複丈費 9,250元 聲請人於109年8月5日預納 6 地籍圖謄本、土地勘查複丈費 12,950元 聲請人於109年9月30日預納 7 地政規費 220元 聲請人於109年10月30日預納 8 地籍圖謄本、土地勘查複丈費 3,350元 聲請人於110年2月1日預納   合計29,775元  

附表二：
編號 共有人 應有部分 訴訟費用分擔比例 應負擔訴訟費用額（新臺幣，元以下四捨五入） 1 楊清雄 36分之1 36分之1 827元 2 楊清發 36分之1 36分之1 827元 3 楊清富 36分之1 36分之1 827元 4 楊勝平 12分之1 12分之1 2,481元 5 陳光成 24分之10 24分之10 12,406元 6 洪三榮 6分之1 6分之1 4,963元 7 梁明慧 5548分之1027 60分之11 5,459元